臺中高等行政法院裁定
　　　　　　　　　　　　　　　　　　 96年度訴字第00004號
原　　　告　甲○○
訴訟代理人　丙○○
被　　　告　臺中縣政府
代　表　人　乙○○
訴訟代理人　蔡慧玲　律師
複 代理 人　陳慶昌　律師
上列當事人間因徵收補償事件，原告不服內政部中華民國95年11
月8日台內訴字第0950153673號訴願決定，提起行政訴訟，本院
裁定如下︰
　　主  文
原告之訴駁回。
訴訟費用由原告負擔。
　　理  由
一、按「人民因中央或地方機關之違法行政處分，認為損害其權
    利或法律上之利益，經依訴願法提起訴願而不服其決定者，
    得向高等行政法院提起撤銷訴訟。」、「原告之訴，有左列
    各款情形之一者，行政法院應以裁定駁回之。一、訴訟事件
    不屬行政法院之權限者。‧‧‧十、起訴不合程式或不備其
    他要件者。」行政訴訟法第4條第1項及第107條第1項第1款
    、第10款定有明文。又按「提起訴願，以有行政處分之存在
    為前提要件。所謂行政處分，乃行政主體就具體事件所為之
    發生法律上效果之單方的行政行為。至行政官署所為單純的
    事實之敘述或理由之說明，既不因該項敘述或說明而生法律
    效果，自非行政處分，人民對之，即不得提起訴願。」最高
    行政法院44年判字第18號著有判例。
二、本件原告起訴意旨略以：緣原告所有坐落台中縣龍井鄉○○
    段1115之1地號系爭土地，都市計畫劃定為台中縣龍井鄉龍
    海國小學校預定地範圍內，迄今已20餘年卻未辦理徵收，嚴
    重影響權益，乃於民國（下同）95年8月21日向被告提出請
    願書，請求儘速辦理徵收。被告以95年8月30日府教國字第
    0950234371號系爭函函復：「有關台端請願儘速徵收龍井鄉
    ○○段1115之1地號土地乙案，本府將視龍海國小校務規劃
    、地方社區發展及本府財源狀況統籌研議辦理，請查照。」
    原告不服，提起訴願，遭決定駁回，遂提起本件行政訴訟，
    請求(一)訴願決定及原處分均撤銷。(二)被告應作成准予土地徵
    收之行政處分，並給付原告土地補償費新台幣（下同）8,40
    3,525元及地上農林作物10萬元。(三)賠償原告租金432萬元，
    利息損失511萬2千元。
三、經查，本件原告曾於92年4月30日向被告提出請願書（見本
    院卷第153頁），請求依法辦理徵收其所有坐落於台中縣龍
    井鄉龍海國小學校預定地範圍內中山段1115之1地號土地，
    被告以92年5月22日府教國字第0920131736號函復：「有關
    本縣龍井鄉龍海國小預定地中山段1115-1地號土地，前經龍
    海國小納入校園規劃，關於土地徵收時程進度，本府將配合
    該校需要及年度預算財源情況依法定程序積極辦理．．．」
    （見本院卷第157頁），後經原告提起訴願，由內政部以92
    年8 月14日台內訴字第0920005930號訴願決定書作成訴願無
    理由予以駁回之決定。原告不服，繼而提起行政訴訟，經本
    院92 年度訴字第865號判決原告之訴駁回及最高行政法院94
    年度裁字第1377號裁定駁回確定。嗣原告於前案敗訴判決確
    定後，復於95年8月21日向被告對同一補償事件再提出請願
    書，請求依法辦理徵收。被告以95年8月30日府教國字第095
    0234371號系爭函函復：「有關台端請願儘速徵收龍井鄉○
    ○段1115-1地號土地乙案，本府將視龍海國小校務規劃、地
    方社區發展及本府財源狀況統籌研議辦理，請查照。」，惟
    系爭函究其內容，乃係被告對原告就其所有系爭土地，一再
    請求徵收系爭土地之同一事由，而再次告知原告重申其處理
    情形，核屬被告所為單純事實之敘述及理由之說明，僅為觀
    念通知性質，尚不具有法律上之效果，自非行政處分。原告
    對之提起訴願，訴願決定未為不受理之決定，而以無理由予
    以駁回，理由雖有未合，惟其結果並無不同，原告復提起本
    件行政訴訟，即非合法，應予駁回。原告之訴既經以程序駁
    回，其另請求被告應作成准予土地徵收之行政處分，並給付
    原告土地補償費8,403,525元與地上農林作物10萬元，及賠
    償原告租金432萬元與利息損失511萬2千元，即失所依據，
    亦不合法，應併予駁回。再者，縱認原告就租金及利息損失
    部分係依行政訴訟法第8條規定請求國家賠償，但因國家賠
    償法所規定損害賠償之訴，除依該法規定外，適用民事訴訟
    法之規定，國家賠償法第12條定有明文。是依國家賠償法對
    國家賠償所生公法上爭議，應循民事訴訟程序救濟，本院就
    此部分並無審判權，原告就此部分提起行政訴訟，尚非合法
    ，亦應併予駁回。本件原告之訴既經以程序駁回，則兩造其
    餘實體上之主張與舉證，即無審酌之必要，附此敘明。
四、依行政訴訟法第107條第1項第1款、第10款、第104條、民事
    訴訟法第95條、第78條，裁定如主文。
中　　華　　民　　國　　96　　年　 　5　　月　 22  　 日
                第二庭審判長法  官　胡  國  棟
                            法  官　林  金  本
                            法  官　林  秋  華
以上正本證明與原本無異。
如不服本裁定，應於裁定送達後10日內以書狀敘明理由，經本院
向最高行政法院提起抗告（須依對造人數附具繕本）；並應預繳
送達用雙掛號郵票390元（34元及5元郵票各10份)。
中　　華　　民　　國　　96　　年　　5　　月　   25　  日
                            書記官  黃  靜  華
